【裁判字號】    97,重訴,18
【裁判日期】    970229
【裁判案由】    返還消費借貸款
【裁判全文】
臺灣板橋地方法院民事判決             97年度重訴字第18號
原      告  臺灣中小企業銀行股份有限公司
法定代理人  戊○○
訴訟代理人  甲○○
被      告  乙○○
            丁○○
            丙○○
上列當事人間請求返還消費借貸款事件，經本院於民國97年2月
12日言詞辯論終結，判決如下：
    主  文
被告應連帶給付原告新臺幣伍拾參萬玖仟壹佰壹拾玖元，及自民
國九十六年十一月九日起至清償日止，按週年利率百分之四點一
九五計算之利息，及自民國九十六年十二月十日起至清償日止，
其逾期在六個月以內者，按上開利率百分之十，逾期超過六個月
者，按上開利率百分之二十計算之違約金。
被告乙○○應給付原告新臺幣肆佰肆拾伍萬元，及自民國九十六
年十月四日起至清償日止，按週年利率百分之三點零五計算之利
息，及自民國九十六年十一月五日起至清償日止，其逾期在六個
月以內者，按上開利率百分之十，逾期超過六個月者，按上開利
率百分之二十計算之違約金。
被告乙○○應給付原告新臺幣肆佰壹拾萬元，及自民國九十六年
十一月十六日起至清償日止，按週年利率百分之三點零五計算之
利息，及自民國九十六年十二月十七日起至清償日止，其逾期在
六個月以內者，按上開利率百分之十，逾期超過六個月者，按上
開利率百分之二十計算之違約金。
被告乙○○應給付原告新臺幣參萬玖仟參佰捌拾柒元，及其中新
台幣參萬捌仟柒佰捌拾貳元自民國九十七年一月二日起至清償日
止，按週年利率百分之七點二六計算之利息，並民國九十七年一
月二日起至清償日止，逾期在一個月內者按新台幣壹佰元，逾期
在二個月以內者按新台幣參佰元，逾期在三個月以上者按新台幣
陸佰元計算之違約金。
訴訟費用由被告連帶負擔八分之一，餘由被告乙○○負擔。
本判決第一項於原告以新臺幣壹拾柒萬柒仟元為被告供擔保後，
得假執行。
本判決第二項於原告以新臺幣壹佰肆拾捌萬肆仟元為被告供擔保
後，得假執行。
本判決第三項於原告以新臺幣壹佰參拾陸萬柒仟元為被告供擔保
後，得假執行。
本判決第四項於原告以新臺幣壹萬參仟元為被告供擔保後，得假
執行。
  事實及理由
壹、程序方面：
一、本件兩造於授信約定書約定以本院為第一審管轄法院，本院
    自有合意管轄權。
二、本件被告等皆未於言詞辯論期日到場，經原告依民事訴訟法
    第385條聲請一造辯論判決，而核無民事訴訟法第386條所列
    各款情形，爰准依原告之聲請，由其一造辯論而為判決。
貳、實體方面：
一、原告主張：
(一)、被告乙○○於民國94年6月8日邀同丁○○、丙○○為連帶保
    證人與原告簽訂青年創業貸款契約書及借據，並據以借得新
    臺幣（下同）1,000,000元，約定借款期間自94年6月9 日起
    至99年6月9日止，約定每月消費帳款應於所定繳款期日或存
    入帳戶備扣，並約定任何一宗債務本金不履行時，該債務即
    視為全部到期，貸款逾期未還者，改按原利率加1 ％計算利
    息。惟至96年11月9 日止，被告乙○○未依約分期攤還，已
    視為全部到期，尚欠539,119元，及自96年11月9日起至清償
    日止，按年息4.195％計算之遲延利息，及自96年12月10 日
    起至清償日止，其逾期在6個月以內部分照上開約定利率10
    ％，逾期超過6個月部分照上開約定利率20 ％加付違約金。
(二)、又被告乙○○於95年8月30 日與原告簽訂房屋貸款契約，並
    據以借得4,450,000元，約定借款期間自95年9月4日起至115
    年9月4日止，約定每月消費帳款應於所定繳款期日或存入帳
    戶備扣，並約定任何一宗債務本金不履行時，該債務即視為
    全部到期，利率自96年3月4日起按儲利率指數加0.4 ％（目
    前為3.05％）。惟至96年10月4 日止，被告乙○○未依約分
    期攤還，已視為全部到期，尚欠4,450,000元，及自96年10
    月4日起至清償日止，按年息3.05 ％計算之遲延利息，及自
    96年11月5日起至清償日止，其逾期在6個月以內部分照上開
    約定利率10％，逾期超過6個月部分照上開約定利率20 ％加
    付違約金。
(三)、再被告乙○○於96年1月15 日與原告簽訂房屋貸款契約，並
    據以借得4,100,000元，約定借款期間自96年1月16日起至11
    6年1月16日止，約定每月消費帳款應於所定繳款期日或存入
    帳戶備扣，並約定任何一宗債務本金不履行時，該債務即視
    為全部到期，利率自96年7月16日起按儲利率指數加0.4％（
    目前為3.05％）。惟至96年11月16日止，被告乙○○未依約
    分期攤還，已視為全部到期，尚欠4,100,000元，及自96 年
    11月16日起至清償日止，按年息3.05％計算之遲延利息，及
    自96年12月16日起至清償日止，其逾期在6 個月以內部分照
    上開約定利率10％，逾期超過6個月部分照上開約定利率20
    ％加付違約金。
(四)、另被告乙○○持有向原告申請之國際信用卡（卡號：000000
    0000000000），額度150,000 元，約定每月消費帳款應於所
    定繳款期日或存入帳戶備扣，惟至97年1月1日結帳日止，持
    卡人未於規定期限繳納最低應繳金額，依信用卡約定條款第
    21條之約定，則喪失期限利益，應一次清償應付帳款，原告
    得依第15條約定，對被告未按期給付原告各項帳款時，應依
    約定利率（目前為7.26％）加付遲延利息，並按月收取手續
    費。經查，被告乙○○截至目前尚欠消費帳款39,387元及其
    中本金38,782元自97年1 月2 日起至清償日止，按年息7.26
    ％計算之延遲利息，並97年1 月2 日起至清償日止，按月計
    付逾期手續費第1 個月100 元、第2 個月300 元、第3 個月
    以上者600 元未為清償。
(五)、聲明：
 1、被告乙○○、丁○○、丙○○應連帶給付原告539,119 元，
    及自96年11月9日起至清償日止，按年息4.195％計算之遲延
    利息，及自96年12月10日起至清償日止，其逾期在6 個月以
    內部分照上開約定利率10％，逾期超過6 個月部分照上開約
    定利率20％加付違約金。
 2、被告乙○○應給付原告4,450,000元，及自96年10月4日起至
    清償日止，按年息3.05％計算之遲延利息，及自96年11月5
    日起至清償日止，其逾期在6個月以內部分照上開約定利率1
    0％，逾期超過6個月部分照上開約定利率20％加付違約金。
 3、被告乙○○應給付原告4,100,000元，及自96年11月16 日起
    至清償日止，按年息3.05％計算之遲延利息，及自96年12月
    17日起至清償日止，其逾期在6 個月以內部分照上開約定利
    率10％，逾期超過6個月部分照上開約定利率20 ％加付違約
    金。
 4、被告乙○○應給付原告39,387元及其中本金38,782元自97年
    1月2日起至清償日止，按年息7.26％計算之延遲利息，並97
    年1月2日起至清償日止，其逾期在1個月內按100元、逾期在
    2個月以內按300元、逾期在3個月以上按600元計付逾期手續
    費。
 5、訴訟費用由被告等連帶負擔。
 6、請准原告提供擔保宣告假執行。
二、被告等皆未於言詞辯論期日到場，亦未提出書狀作任何聲明
    或陳述。
三、本件原告主張之事實，業據其提出貸款契約、借據影本、信
    用卡申請書影本、授信約定書等各1 件為證，又被告經合法
    通知既未於言詞辯論期日到場，復未提出任何書狀爭執或否
    認原告之主張，自堪信原告之主張為真實。
四、從而，原告依據消費借貸及連帶保證等之法律關係，請求被
    告連帶及給付如各項主文所示之本金、利息及違約金，為有
    理由，應予准許。又原告陳明願供擔保請准宣告假執行，經
    核並無不合，爰酌定相當之擔保金額後准許之。
五、結論：本件原告之訴為有理由，依民事訴訟法第385 條第1
    項前段、第85條第2 項、第78條、第390 條第2 項，判決如
    主文。
中    華    民    國    97    年    2     月    29    日
                  民事第三庭    法  官  邱育佩
以上正本係照原本作成。
如對本判決上訴，須於判決送達後20日內向本院提出上訴狀。
中    華    民    國    97    年    2     月    29    日
                                書記官  林兆嘉


司法院資訊處製作；財團法人民間司法改革基金會備份。
